【裁判字號】    92,台上,5230
【裁判日期】    920924
【裁判案由】    違反毒品危害防制條例
【裁判全文】
最高法院刑事判決                              九十二年度台上字第五二三○號
    上  訴  人  甲○○
    選任辯護人  郭啟榮律師
右上訴人因違反毒品危害防制條例案件，不服台灣高等法院中華民國九十二年七月二
日第二審判決（九十二年度上訴字第一四七○號，起訴案號：台灣桃園地方法院檢察
署九十一年度偵字第二○七一八號），提起上訴，本院判決如左：
    主  文
上訴駁回。
    理  由
按刑事訴訟法第三百七十七條規定，上訴於第三審法院，非以判決違背法令為理由，
不得為之。是提起第三審上訴，應以原判決違背法令為理由，係屬法定要件。如果上
訴理由狀並未依據卷內訴訟資料，具體指摘原判決不適用何種法則或如何適用不當，
或所指摘原判決違法情事，顯與法律規定得為第三審上訴理由之違法情形，不相適合
時，均應認其上訴為違背法律上之程式，予以駁回。本件原判決撤銷第一審之科刑判
決，改判仍論上訴人甲○○以運輸第一級毒品，累犯罪，判處有期徒刑拾貳年。係依
憑上訴人之自白，卷附夾藏海洛因之拖鞋照片二幀、台北關稅局扣押貨物運輸工具收
據一份、上訴人出入境紀錄一紙、扣案之海洛因二包，經送法務部調查局鑑定結果，
檢出含有第一級毒品海洛因成分，驗餘淨重共二百九十五‧八公克，純度為百分之三
十七，純質淨重共一百零九．四五公克之鑑驗通知書一紙、扣案之拖鞋一雙、海洛因
二包等證據資料，而為論斷，已詳其所憑證據及認定之理由。而以上訴人否認犯罪
及所為辯解，為飾卸之詞，並無足取，在理由內依憑調查所得證據，詳加指駁；並說
明：運輸毒品不以為他人輸送為必要，為自己輸送者亦包括在內。毒品為管制進出口
物品，自國外私自運輸毒品入境，目的縱係為供自己施用，然其既有私自運輸之犯意
，除犯私運管制物品進口罪外，尚應同時成立運輸毒品罪，依想像競合犯之規定，從
一重之運輸毒品罪處斷。本院民國八十四年度台上字第二五二五號判例亦明示「懲治
走私條例第三條第一項之運送走私物品罪，並不以運送他人所有或持有之走私物品為
限，即為自己運送者，亦包括在內，故不論運送人係為他人運送或為自己運送，均應
成立運送走私物品罪。」故上訴人所為應成立運輸毒品及私運管制物品進口罪之理由
。從形式上觀察，原判決並無違背法令之情形存在。又查毒品危害防制條例之運輸毒
品罪，所謂之運輸，係指轉運輸送而言，不以國外輸入國內或國內輸出國外者為限，
其在國內運送者，亦屬之，至於運輸之動機、目的是否意在為己或為他人，運輸之方
法為海運、空運、陸運或兼而有之，均非所問。至零星夾帶或短途持送者，雖得斟酌
實際情形，依持有毒品罪論科，但仍以無運輸或販賣之意圖者為限。本件上訴人被查
獲之第一級毒品海洛因二包，驗餘淨重共二百九十五‧八公克，純度為百分之三十七
，純質淨重共一百零九‧四五公克，數量龐大，且係自大陸地區輸入，顯非所謂之零
星夾帶或短途持送，原判決因認其有運輸第一級毒品之犯意及行為，論以運輸第一級
毒品罪，已於理由內詳予說明，經核並無不合。上訴意旨，對於原判決究竟如何違背
法令，並未依據卷內資料為具體指摘，徒執己見，主張依學說及實務見解，運輸應指
為他人運送而言，上訴人購買後，既在供己吸用，自無運輸之犯意云云，而對原判決
已詳為論斷及說明之事項，妄指為違法，其所指原判決違法情事，顯與法律規定得為
第三審上訴理由之違法情形，不相適合，自非適法之第三審上訴理由。其上訴違背法
律上之程式，應予駁回。
據上論結，應依刑事訴訟法第三百九十五條前段，判決如主文。
中      華      民      國    九十二    年      九      月    二十四    日
                              最高法院刑事第十庭
                                  審判長法官  林  增  福
                                        法官  邵  燕  玲
                                        法官  吳  昆  仁
                                        法官  陳  世  雄
                                        法官  惠  光  霞
      右正本證明與原本無異
                                              書  記  官
中      華      民      國    九十二    年      十      月      一      日


司法院資訊處製作；財團法人民間司法改革基金會備份。
